【裁判字號】    92,財管,3
【裁判日期】    920221
【裁判案由】    
【裁判全文】
臺灣屏東地方法院民事裁定  九十二年度財管字第三號
    聲  請  人  財政部國有財產局台灣南區辦事處
    法定代理人  甲○○
右聲請人聲請酌定遺產管理人報酬事件，本院裁定如左：
    主    文
聲請人代為管理被繼承人乙○○遺產之報酬定為新台幣捌仟玖佰參拾貳元。
聲請程序費用由被繼承人乙○○之遺產負擔。
    理    由
一、本件聲請意旨略以：聲請人經鈞院於民國九十一年八月二十一日以九十一年度財
    管字第三號裁定選任為被繼承人乙○○之遺產管理人，並經台灣高等法院高雄分
    院以九十一年度家抗字第一○一號裁定駁回抗告確定在案。聲請人即遵行遺產管
    理人職務，先依法聲請鈞院以九十一年度家催字第二四二號裁定淮予對被繼承人
    乙○○之繼承人、債權人及受遺贈人為公示催告，且於九十一年十二月二十四日
    刊登於台灣新生報第十五版；再搜尋被繼承人乙○○之遺產，經財政部財稅資料
    中心查告被繼承人乙○○遺有坐落屏東縣潮州鎮○○段三四八之一五九地號土地
    一筆及其上建物建號二四一六號即門牌號碼屏東縣潮州鎮○○里○○路七九巷一
    八號之房屋一棟，依本年度土地及房屋現值計算，上開遺產總值為新台幣（下同
    ）八十九萬三千二百元，且被繼承人乙○○之債權人高雄區中小企業銀行已向鈞
    院聲請強制執行在案，聲請人為恐遺產管理報酬屆時無法獲償，爰依民法第一千
    一百八十三條之規定，聲請鈞院酌定遺產管理人報酬；又被繼承人乙○○無親屬
    會議可資酌定報酬數額，依財政部訂頒「代管無人承認繼承遺產作業要點」第十
    四點第三項規定，聲請鈞院酌定被繼承人乙○○遺產現值百分之一之管理報酬即
    八千九百三十二元等語。並提出本院九十一年度財管字第三號、九十一年度家催
    字第二四二號、台灣高等法院高雄分院九十一年度家抗字第一○一號民事裁定、
    台灣新生報影本、財政部財稅資料中心函、屏東縣稅捐稽徵處潮州分處函、土地
    登記謄本、建物登記謄本及財政部訂頒「代管無人承認繼承遺產作業要點」影本
    各一件為證。
二、按遺產管理人得請求報酬，其數額由親屬會議按其勞力及其與被繼承人之關係酌
    定，為民法第一千一百八十三條所明定。又按被繼承人無親屬會議可資酌定報酬
    數額，管理報酬，應依民法第一千一百八十三條規定，聲請法院酌定，並請優先
    分配，其請求標準，不得低於孳息收入部分十分之三及遺產現值百分之一，財政
    部訂頒之「代管無人承認繼承遺產作業要點」第十四點第三項定有明文。查聲請
    人主張前開事實，業據提出本院九十一年度財管字第三號、九十一年度家催字第
    二四二號、台灣高等法院高雄分院九十一年度家抗字第一○一號民事裁定、台灣
    新生報影本、財政部財稅資料中心函、屏東縣稅捐稽徵處潮州分處函、土地登記
    謄本及建物登記謄本等件為證，自堪信為真實。爰審酌聲請人執行遺產管理人職
    務所花費之勞力，認聲請人依財政部訂頒「代管無人承認繼承遺產作業要點」第
    十四點第三項規定，請求按被繼承人乙○○遺產現值八十九萬三千二百元之百分
    之一即八千九百三十二元，尚屬允當，核無不合，應予淮許。
三、依非訟事件法第八條第二項、民事訴訟法第九十五、第七十八條，裁定如主文。
中      華      民      國    九十二    年      二      月    二十一    日
                                    臺灣屏東地方法院少年及家事庭
~B法      官  王致傑
右為正本，係照原本作成。
如對本裁定抗告，須於裁定送達後十日內向本院提出抗告狀。
~B書  記  官  蘇聰藝
中      華      民      國    九十二    年      二      月    二十一    日


司法院資訊處製作；財團法人民間司法改革基金會備份。
